最高法院刑事判決                                八十八年度台上字第七二七號
    上訴人  甲○○
右上訴人因違反藥事法案件，不服台灣高等法院中華民國八十六年十一月十八日第二
審判決（八十六年度上訴字第五一八六號，起訴案號：台灣士林地方法院檢察署八十
六年度偵字第四七一○號），提起上訴，本院判決如左：
    主  文
上訴駁回。
    理  由
按刑事訴訟法第三百七十七條規定，上訴於第三審法院，非以判決違背法令為理由，
不得為之。是提起第三審上訴，應以原判決違背法令為理由，係屬法定要件。如果上
訴理由狀並未依據卷內訴訟資料，具體指摘原判決不適用何種法則或如何適用不當，
或所指摘原判決違法情事，顯與法律規定得為第三審上訴理由之違法情形，不相適合
時，均應認其上訴為違背法律上之程式，予以駁回。本件原判決綜合調查證據之結果
，認上訴人甲○○連續犯有行為時藥事法第八十三條第一項明知為禁藥而轉讓之事實
，因認第一審判決就此部分論上訴人以上開罪名，處有期徒刑陸月，為無不合，予以
維持，駁回上訴人在第二審關於此部分之上訴，已引用第一審判決書之記載，詳其
認定犯罪事實之依據及憑以認定之理由，並對上訴人否認犯罪之辯詞，如何不足採信
，均已依據卷內資料予以指駁及說明，從形式上觀察，原判決並無違背法令情形。按
事實之認定，證據之取捨及證據證明力之判斷，乃事實審法院之職權，苟無違反經驗
法則及論理法則，自難指為違法。原判決論處上訴人上開罪刑，已詳述其憑據及取捨
證據之心證理由，核與證據法則尚無違背。上訴意旨謂：伊係與賴安成共同吸用安非
他命，並無轉讓安非他命予賴安成之行為等語，係就原判決已詳為論斷與說明之事項
，再為事實上之爭執，殊非適法之第三審上訴理由。又依原判決所認定之事實，上訴
人多次交付禁藥安非他命供賴安成非法吸用，原判決就此部分論上訴人以明知為禁藥
而轉讓罪刑，適用法則洵無違誤。不因上訴人係先燒炙安非他命後與賴安成同時吸用
，或交付安非他命供賴安成自行吸用而有異，則原審未究明上訴人與賴安成係同時共
同吸用，抑分別吸用，亦不能指為調查未盡。此外，上訴人徒憑己意，對原審職權之
適法行使及原判決已詳為論斷之事項，再事爭辯，顯與法定上訴第三審之形式要件不
符，其上訴違背法律上之程式，應予駁回。至上訴人另被訴連續非法吸用化學合成麻
醉藥品部分，未上訴已確定。
據上論結，應依刑事訴訟法第三百九十五條前段，判決如主文。
中      華      民      國    八十八    年      二      月     十一     日
                              最高法院刑事第八庭
                                  審判長法官  謝  家  鶴
                                        法官  洪  文  章
                                        法官  花  滿  堂
                                        法官  陳  世  淙
                                        法官  呂  潮  澤
      右正本證明與原本無異
                                              書  記  官
中      華      民      國    八十八    年      二      月    二十三    日
